臺灣新北地方法院刑事判決
111年度簡上字第224號
上  訴  人  
即  被  告  林正崇




上列上訴人即被告因竊盜案件，不服本院民國111年1月26日所為
110年度簡字第4326號第一審簡易判決（聲請簡易判決處刑案號
：臺灣新北地方檢察署110年度速偵字第1399號），提起上訴，
本院管轄之第二審合議庭判決如下：
    主  文
原判決撤銷。
林正崇共同犯竊盜罪，處有期徒刑貳月，如易科罰金，以新臺幣
壹仟元折算壹日。
    事  實
一、林正崇、賈建忠因缺錢花用，竟共同意圖為自己不法之所有
    ，基於竊盜之犯意聯絡，由林正崇騎乘車牌號碼000-000號
    普通重型機車搭載賈建忠，於民國110年10月20日15時許，
    一同前往新北市○○區○○街00號、由施旭光管領之私人土地內
    ，徒手竊取施旭光所有之銅線2批（總重44.05公斤，價值約
    新臺幣1萬元），得手後騎乘上開機車離去。嗣因警執行臨
    檢勤務，見其等形跡可疑向前盤查，林正崇在警方未發覺其
    犯行前，即主動向警員自首該竊盜犯行接受裁判，並交出上
    開銅線2批供警方查扣（業已合法發還），因而查獲(賈建忠
    所涉竊盜罪嫌，經原審判處有期徒刑2月確定)。
二、案經新北市政府警察局林口分局報告臺灣新北地方檢察署檢
    察官聲請簡易判決處刑。
    理  由
一、按被告以外之人於審判外之言詞或書面陳述，除法律有規定
    者外，不得作為證據，刑事訴訟法第159 條第1 項固有明文
    。惟被告以外之人於審判外之陳述，經當事人於審判程序同
    意作為證據，法院審酌該言詞陳述或書面陳述作成時之情況
    ，認為適當者，亦得為證據；當事人、代理人或辯護人於法
    院調查證據時，知有上開刑事訴訟法第159 條第1 項不得為
    證據之情形，而未於言詞辯論終結前聲明異議者，視為有前
    項之同意，刑事訴訟法第159 條之5 亦有明文。本判決以下
    引用各項被告以外之人於審判外之陳述內容，檢察官就證據
    能力均無異議，被告林正崇經本院傳喚後未到庭，經審酌相
    關言詞陳述或書面陳述作成時之情況，認為適當，依前揭法
    條意旨，均得為證據。
二、上開犯罪事實，業據被告林正崇於警詢及偵查中坦承不諱，
    核與證人即同案被告賈建忠於警詢及偵查中、證人即被害人
    施旭光於警詢中之證述相符，並有新北市政府警察局林口分
    局扣押筆錄、扣押物品目錄表、扣押物品收據、贓物認領保
    管單各1份、密錄器錄影畫面光碟1片暨截圖12張（編號1至1
    2）、扣案物品照片2張（編號13至14）、車輛詳細資料報表
    1份在卷可稽，足認被告林正崇之自白與事實相符，可以採
    信。本件事證明確，被告林正崇竊盜犯行，洵堪認定，應依
    法論科。
三、論罪
　㈠核被告林正崇所為，係犯刑法第320條第1項竊盜罪。被告林
    正崇與同案被告賈建忠就上開犯行，有犯意聯絡及行為分擔
    ，應論以共同正犯。
  ㈡被告林正崇①因違反毒品危害防制條例案件，經本院以106年
    度審訴字第1855號判處有期徒刑7月確定；②因違反毒品危害
    防制條例案件，經本院以107年度審訴字第560號判處有期徒
    刑7月確定；③因竊盜案件，經本院以107年度簡字第5039號
    判處有期徒刑6月確定；④因竊盜案件，經本院以108年度簡
    字第5289號判處有期徒刑3月確定；⑤因違反毒品危害防制條
    例案件，經本院以107年度審訴字第1792號判處有期徒刑8月
    ，上訴後迭經臺灣高等法院以108年度上訴字第918號、最高
    法院以109年度台上字第1534號駁回上訴確定；上開①至⑤案
    件，嗣經本院以109年度聲字第2206號裁定應執行有期徒刑2
    年確定，經與另案所處拘役接續執行，於110年4月11日縮刑
    期滿執行完畢，有臺灣高等法院被告前案紀錄表在卷可佐，
    是被告林正崇前受有期徒刑之執行完畢後，5年以內故意再
    犯本案有期徒刑以上之罪，惟按「被告構成累犯之事實及應
    加重其刑之事項，均應由檢察官主張並具體指出證明之方法
    後，經法院踐行調查、辯論程序，方得作為論以累犯及是否
    加重其刑之裁判基礎。」（最高法院110年度台上大字第566
    0號大法庭裁定意旨參照），本件檢察官聲請簡易判決處刑
    時雖已載明被告構成累犯之前案紀錄，然並未提出足以證明
    被告構成累犯事實之前案徒刑執行完畢資料，例如前案確定
    判決、執行指揮書、執行函文、執行完畢（含入監執行或易
    科罰金或易服社會勞動執行完畢、數罪係接續執行或合併執
    行、有無被撤銷假釋情形）文件等相關執行資料，亦未就被
    告累犯加重其刑之事項「具體指出證明方法」（係指檢察官
    應於科刑證據資料調查階段就被告之特別惡性及對刑罰反應
    力薄弱等各節，例如具體指出被告所犯前後數罪間，關於前
    案之性質、前案徒刑之執行完畢情形、再犯之原因、兩罪間
    之差異、主觀犯意所顯現之惡性及其反社會性等各項情狀，
    俾法院綜合判斷個別被告有無因加重本刑致生所受刑罰超過
    其所應負擔罪責之情形，裁量是否加重其刑），本院認尚難
    僅因其前受有期徒刑執行完畢之事實，即遽認被告個人有何
    對刑罰反應力薄弱之特別惡性存在而有加重其刑予以延長矯
    正其惡性此一特別預防之必要，是本件於法定刑範圍內斟酌
    刑法第57條事項量刑，即可充分評價被告林正崇之罪責，並
    無依刑法第47條第1項之規定加重其刑之必要。
  ㈢次按對於未發覺之罪自首而受裁判者，得減輕其刑，刑法第6
    2條前段定有明文。所謂未發覺之罪，係指凡有偵查職權之
    機關或公務員，不知有犯罪之事實，或雖知有犯罪事實，而
    不知犯罪人為何人者，均屬之（最高法院101年度台上字第3
    340號判決意旨參照）。而刑法第62條所謂發覺，固非以有
    偵查犯罪權之機關或人員確知其人犯罪無誤為必要，而於對
    其發生嫌疑時，即得謂為已發覺；但此項對犯人之嫌疑，仍
    須有確切之根據得為合理之可疑者，始足當之，若單純主觀
    上之懷疑，要不得謂已發生嫌疑（最高法院72年台上字第64
    1號判例參照）。本件新北市政府警察局林口分局員警係因1
    10年10月20日15時48分許，因見被告林正崇、賈建忠兩人共
    乘上開機車自新北市○○區○○街00號附近駛出，因認被告2人
    形跡可疑而上前盤查，被告林正崇即坦承置放在機車腳踏墊
    上之銅線2批為其等所竊取，此有被告2人之警詢筆錄在卷可
    憑(見偵查卷第15、13頁)。而以斯時被害人施旭光並未察覺
    受有財物損失，並係由員警事後通知始至派出所製作警詢筆
    錄(見偵查卷第17至18頁)，可知員警盤查被告2人時，雖單
    純主觀上懷疑被告2人形蹤可疑，但並未有確切之根據而得
    合理懷疑其等涉犯竊盜罪嫌，則被告林正崇在有偵查權限之
    機關或公務員發現前，即主動向有偵查權限之警員坦承犯行
    ，並帶同員警前往行竊地點接受裁判，合於自首之要件，爰
    依刑法第62條前段規定減輕其刑。
四、撤銷改判及科刑之理由
  ㈠原審判決對被告論罪科刑固非無見，惟原審判決漏未依刑法
    第62條前段規定減輕其刑，亦未參酌最高法院大法庭上揭裁
    定意旨，逕對被告林正崇依累犯之規定加重其刑，非無違誤
    。是被告林正崇以原審量刑過重、適用累犯法則不當為由提
    起上訴，非無理由，且因原判決有上開違誤之處，自屬無法
    維持，應由本院予以撤銷改判。
　㈡爰以行為人之責任為基礎，審酌被告林正崇正值壯年，不思
    以正當途徑獲取所需，反企圖不勞而獲，竊取他人財物，所
    為實不足取；兼衡其等犯罪之動機、目的、手段、竊取財物
    之價值，及前有違反毒品危害防制條例、竊盜等多前科之素
    行、暨其自陳教育程度為高中肄業、業工、家庭經濟狀況勉
    持之智識程度及家庭生活經濟狀況，以及其犯後自首坦承犯
    行之態度等一切情狀，量處如主文所示之刑，並諭知易科罰
    金之折算標準，以資懲儆。
五、被告經本院合法傳喚，無正當理由未於審判期日到庭，爰依
    刑事訴訟法第455 條之1第3項準用同法第371 條規定，逕以
    一造辯論而為判決。
據上論斷，應依刑事訴訟法第455 條之1第1項、第3 項、第369 
條、第371條、刑法第28條、第320條第1項、第62條前段、第41
條第1 項前段，刑法施行法第1 條之1 第1 項，判決如主文。
本案經檢察官陳伯青聲請簡易判決處刑，由被告提起上訴，經檢
察官詹啟章到庭執行公訴。
中    華    民    國   111    年     9    月    29    日
                  刑事第十九庭  審判長法  官  許博然
　　　　　　　　　
                                      法  官  王國耀
　　　　　　　　　　　　　　　　　　　
                                      法  官  洪韻婷
上列正本證明與原本無異。
不得上訴。
                                      書記官 陳映孜
中　　華　　民　　國　　111 　年　　9 　　月　　30　　日
附錄本案論罪科刑法條：
中華民國刑法第320條
意圖為自己或第三人不法之所有，而竊取他人之動產者，為竊盜
罪，處5年以下有期徒刑、拘役或50萬元以下罰金。
意圖為自己或第三人不法之利益，而竊佔他人之不動產者，依前
項之規定處斷。
前二項之未遂犯罰之。